【裁判字號】    90,易,2405
【裁判日期】    901121
【裁判案由】    竊盜
【裁判全文】
臺灣桃園地方法院刑事判決                          九十年度易字第二四五號
    公  訴  人  臺灣桃園地方法院檢察署檢察官
    被      告  乙○○
右列被告因竊盜件，經檢察官提起公訴（九十年度偵字第一六八八七號），本院判決
如左：
        主  文
乙○○竊盜未遂，累犯，處有期徒刑捌月。
扣案之鑰匙壹支沒收。
        事  實
一、乙○○前曾於民國八十二、八十四、八十五年間分別因竊盜案件，經臺灣新竹地
    方法院判處有期徒刑一年六月、一年四月、八月確定，接續合併執行後於八十七
    年七月十日縮短刑期假釋期滿，以執行完畢論。竟猶不知悛悔，復意圖為自己不
    法之所有，於九十年十月七日晚二十一時四十分許，在桃園縣觀音鄉○○村○村
    路○段四十五號前，以其所有之鑰匙竊取甲○○所有之車號ＥＨ－０九四五號箱
    型車，正啟動引擎發動該車之際，為甲○○鄰人姜義昶發現，遂立即通知甲○○
    ，復報警當場查獲而未遂，並扣得上開其所有之鑰匙一支。
二、案經桃園縣警察局大園分局報請臺灣桃園地方法院檢察署檢察官偵查起訴。
        理  由
一、訊據被告乙○○矢口否認有竊盜之犯行，辯稱：伊當時因在附近友人處飲酒後酒
    醉，想進入該車睡覺，伊不會開車，發動車輛係因蚊子多，想開冷氣云云。惟查
    （一）：右揭犯罪事實，業據被害人甲○○指述：「我將ＥＨ－０九四五停放在
    桃園縣觀音鄉○○村○村路○段四五號前，忽然鄰居姜義昶跑來找我說我的車遭
    人發動欲偷走，．．．我和鄰居姜義昶立即跑到ＥＨ－０九四五停車現場查看，
    立即攔下犯嫌．．．犯嫌利用自己的鑰匙正插在ＥＨ－０九四五車鑰匙孔上並且
    已發動」等語（見偵卷第十一頁），核與證人姜義昶證稱：「我剛好開車回家，
    看見陌生人（乙○○）在ＥＨ－０九四五車內，．．已發動欲離開犯案現場，．
    ．我和車主攔下犯嫌，．．．犯嫌利用自己的鑰匙正插在ＥＨ－０九四五車上鑰
    匙孔並且已發動」等語（見偵卷第十二頁）相符，此外，復有車籍作業系統－查
    詢認可資料乙紙、贓物認領收據乙紙、車號ＥＨ－０九四五號箱型車照片乙幀附
    卷可稽，足證被告確有竊取該車之犯行。（二）被告雖辯稱：伊不會開車，當時
    是因酒醉，想進入該車睡覺云云，惟查其既不會開車，何以竟冒險持鑰匙發動引
    擎？既酒後欲睡，何以不就近在友人住處休息，卻任意進入陌生人之車內並發動
    引擎？核其所辯已乖離常情；況被告前曾於八十四年十月三十一日以自備之鑰匙
    一支，竊取被害人卓清福所有之自用小貨車得手後供己代步使用之事實，有臺灣
    新竹地方法院八十四年度易字第三三六二號判決附卷可稽（被告於該案中對於其
    犯行供認不諱），而該案件之犯罪手法與本案如出一輒，足證被告辯稱不會開車
    云云，洵屬卸責之詞，不足採信。綜上，本件罪證明確，被告犯行已堪認定，應
    予依法論科。
三、被告乙○○甫發動前開車號ＥＨ－０九四五號箱型車，即為警查獲，屬未遂階段
    。核其所為，係犯刑法第三百二十條第三項、第一項之竊盜未遂罪。被告前曾因
    竊盜案件，分別經臺灣新竹地方法院判處有期徒刑一年六月、一年四月、八月確
    定，接續合併執行後於八十七年七月十日縮短刑期假釋期滿，以執行完畢論，有
    臺灣高等法院被告全國前案紀錄表、臺灣桃園地方法院檢察署刑案資料查註紀錄
    表在卷足憑，其於五年之內再犯本件有期徒刑以上之罪，為累犯，依法加重其刑
    。又被告已著手於竊盜犯行之實施，然因遭警查獲而未竊得財物，為未遂犯，應
    依刑法第二十六條前段之規定，按既遂犯之刑度減輕其刑，並先加後減之。爰審
    酌被告犯罪之動機、手段、犯罪所生之危害、及其前即有多次竊盜前科，素行不
    良、犯後否認犯行等一切情狀，量處如主文所示之刑。扣案之鑰匙乙支，係被告
    所有持以供本件行竊之用，業據被告供明在卷，應依刑法第三十八條第一項第二
    款之規定宣告沒收。
據上論斷，應依刑事訴訟法第二百九十九條第一項前段，刑法第三百二十條第三項、
第一項、第四十七條、第二十六條前段、第三十八條第一項第二款，罰金罰鍰提高標
準條例第一條前段，判決如主文。
本案經檢察官許炳文到庭執行職務。
中        華        民        國      九十    年    十一  月    二十一  日
                                      臺灣桃園地方法院刑事第六庭
                                            法  官  林  曉  芳
右正本證明與原本無異。
如不服本判決，應於判決送達後十日內向本院提出上訴狀( 應附繕本 )，上訴於
臺灣高等法院。
                                            書記官  巫  孟  蓉
中        華        民        國      九十    年    十一  月    二十七  日
附論罪科刑依據之法條
刑法第三百二十條
意圖為自己或第三人不法之所有，而竊取他人之動產者，為竊盜罪，處五年以下有期
徒刑、拘役或五百元以下罰金。
意圖為自己或第三人不法利益，而竊佔他人之不動產者，依前項之規定處斷。
前二項之未遂犯罰之。


司法院資訊處製作；財團法人民間司法改革基金會備份。
